【裁判字號】    95,易,750
【裁判日期】    950620
【裁判案由】    竊盜
【裁判全文】
臺灣板橋地方法院刑事判決               95年度易字第750號
公  訴  人  臺灣板橋地方法院檢察署檢察官
被      告  乙○○
上列被告因竊盜案件，經檢察官提起公訴（95年度偵字第7877號
），被告於準備程序為認罪陳述，經本院合議庭裁定由受命法官
行簡式審判程序，判決如下：
    主  文
乙○○竊盜，累犯，處有期徒刑柒月。
    事  實
一、乙○○前於民國六十八年間，因竊盜案件，經臺灣臺北地方
    法院判處有期徒刑六月，於六十八年七月三十一日執行完畢
    ；再於六十九年間，因竊盜案件，經臺灣高等法院臺南分院
    判處有期徒刑一年，於七十年五月五日執行完畢；復於七十
    二年間，因竊盜案件，經本院判處有期徒刑一年六月，於七
    十三年九月十三日執行完畢；再於七十九年間，因竊盜案件
    ，經臺灣臺北地方法院判處有期徒刑七月，於七十九年八月
    二十八日執行完畢；又於八十年間，因竊盜案件，經臺灣臺
    北地方法院判處有期徒刑五月，於八十二年五月八日執行完
    畢；再於八十一年間，因強盜案件，經臺灣高等法院判處有
    期徒刑四年，於八十三年九月十八日假釋出監，刑期至八十
    五年十二月二十四日屆滿，假釋期滿以已執行論；八十八年
    間，又因竊盜罪，經本院以八十八年度易字第三六二○號判
    決判處有期徒刑四月，於刑之執行完畢或赦免後令入勞動場
    所強制工作二年，有期徒刑部分於八十九年一月六日執行完
    畢，強制工作部分，指揮書執畢日期為九十一年一月六日，
    後於九十年十二月十八日免予繼續執行出所；又於九十一年
    間，因犯竊盜罪，經本院以九十一年度易字第二○六四號判
    決判處有期徒刑六月，九十二年一月十六日易科罰金執行完
    畢；九十二年間，復犯竊盜罪，經本院以九十二年度簡字第
    三二三八號判決判處應執行有期徒刑十一月；再於九十三年
    間，犯竊盜罪，經本院以九十三年度簡字第一九八九號判決
    判處有期徒刑六月，前開二案件，後經本院以九十三年度聲
    字第二一二九號裁定，定應執行有期徒刑一年三月，於九十
    四年八月二十九日縮刑期滿執行完畢（此部份於本件構成累
    犯）；詎乙○○仍不知悔改，猶基於意圖為自己不法所有之
    竊盜犯意，於九十五年三月二十六日上午九時四十分許，在
    臺北縣三重市○○路○段「大三重綜合市場」內，趁甲○○
    ○疏未注意隨身財物之際，徒手竊取甲○○○置於外套口袋
    內皮包一只（內有現金新臺幣三千四百元），甫得手欲離去
    之際，為現場民眾發現報警處理當場查獲。
二、案經臺北縣政府警察局三重分局報告臺灣板橋地方法院檢察
    署檢察官偵查後起訴。
    理  由
一、訊據被告對前開事實，迭於警詢、偵查及本院審理中坦認在
    卷，核與被害人甲○○○於警詢指稱：因伊皮包遭竊，有熱
    心民眾抓到竊嫌，所以到派出所製作筆錄；當時伊在看女鞋
    ，發現有一名男子占在伊後方，但沒什麼注意他，就有兩名
    熱心民眾發現站在伊後面的男子將手伸入伊左邊外套口袋內
    在竊取伊皮包，那兩名男子就將偷伊皮包之男子抓住並通知
    警察到場，伊遭竊之皮包內有三千四百元等語（見偵查卷第
    十四至十五頁）相符，此外，並有贓物認領保管單在卷可稽
    ，足徵被告前開自白應與事實相符，可以採信，本件事證明
    確，被告犯行可以認定。
二、核被告所為，係犯刑法第三百二十條第一項之竊盜罪，又被
    告有如事實欄所載之前科及刑之執行情形，有台灣高等法院
    被告前案紀錄表在卷可參，其於有期徒刑執行完畢後，五年
    內，再犯本件有期徒刑以上之罪，為累犯，應依刑法第四十
    七條規定加重其刑。爰審酌被告本件所竊得財物價值雖非甚
    鉅，然其有如事實欄所述多次竊盜前科，竟仍再為本件竊盜
    犯行，顯見其未知所戒慎悔改，及其犯罪之手段，所生危害
    暨犯罪後坦承犯行之犯後態度等一切情狀，量處如主文所示
    之刑，以示儆懲。
三、末按「除被告所犯為死刑、無期徒刑、最輕本刑為三年以上
    有期徒刑之罪或高等法院管轄第一審案件者外，於前條第一
    項程序進行中，被告先就被訴事實為有罪之陳述時，審判長
    得告知被告簡式審判程序之旨，並聽取當事人、代理人、辯
    護人及輔佐人之意見後，裁定進行簡式審判程序。」刑事訴
    訟法第二百七十三條之一第一項定有明文。查本件被告所犯
    上開竊盜罪，非最輕本刑為三年以上有期徒刑之罪，且被告
    於本院九十五年六月六日準備程序進行中，復就被訴之事實
    為有罪之陳述，經告知簡式審判程序之旨，被告及公訴人對
    於本件改依簡式審判程序審理亦均表示無意見，本院即依前
    揭刑事訴訟法規定，裁定本件進行簡式審判程序，併此敘明
    。
據上論斷，應依刑事訴訟法第二百七十三條之一第一項、第二百
九十九條第一項前段，刑法第三百二十條第一項、第四十七條、
罰金罰鍰提高標準條例第一條前段，判決如主文。
本案經檢察官徐名駒到庭執行職務。
中    華    民    國    95    年    6     月    20    日
                  臺灣板橋地方法院刑事第四庭
                      法  官
右正本證明與原本無異。
如不服本判決，應於判決送達後十日內，向本院提出上訴狀。
                      書記官
中    華    民    國    95    年    6     月    20    日
附錄本案論罪科刑法條全文
刑法第三百二十條
  意圖為自己或第三人不法之所有，而竊取他人之動產者，為竊盜罪，處五年以下有
  期徒刑、拘役或五百元以下罰金。
  意圖為自己或第三人不法之利益，而竊佔他人之不動產者，依前項之規定處斷。
  前二項之未遂犯罰之。


司法院資訊處製作；財團法人民間司法改革基金會備份。
